【裁判字號】    90,交上易,576
【裁判日期】    900622
【裁判案由】    過失傷害
【裁判全文】
臺灣高等法院臺南分院刑事判決          九十年度交上易字第五七六號  Ａ
      上  訴  人  臺灣台南地方法院檢察署檢察官
      被      告  甲  ○  ○
      選任辯護人  賴  鴻  鳴  律師
右上訴人因被告過失傷害案件，不服臺灣台南地方法院八十九年度交易字第五五五號
中華民國九十年二月二十二日第一審判決（起訴案號：臺灣台南地方法院檢察署八十
九年度偵字第七○四九號），提起上訴，本院判決如左：
      主      文
上訴駁回。
      事      實
一、甲○○於民國（下同）八十九年四月三日上午六時五十分許，駕駛車號ＳＷ－○
    一四五號自小客車，沿台南市○○路由南往北方向行駛，駛至該路南萣橋前時，
    本應注意車前狀況，並隨時採取必要之安全措施。而依當時情形，又無不能注意
    之情形，竟疏於注意及此，仍貿然向前行駛，竟自後撞及由乙○○所騎乘之車號
    ＮＪＬ─一九七號重型機車，致乙○○因之受有右側腎臟裂傷、左肱骨頸骨折併
    韌帶斷裂、肝臟裂傷、右胸右側第七、八、九肋骨骨折並致輕度肢障、重器障（
    腎臟）等重傷害，被告於犯罪後未被發覺前向警員丙○○自首接受裁判。
二、案經乙○○訴由台南市警察局第六分局報請台灣台南地方法院檢察署偵查起訴。
      理      由
一、訊據被告甲○○對於右開時、地車禍肇事，致乙○○受傷之犯罪事實自白不諱，
    並坦承有過失，核與告訴人乙○○指訴之情節相符，復有道路交通事故調查報告
    表、診斷證明書、舉發違反道路交通管理事件通知單、現場照片、國立成功大學
    醫學院附設醫院函等附卷可稽。按汽車行駛時，駕駛人應注意車前狀況，並隨時
    採取必要之安全措施。道路交通安全規則第九十四條第三項定有明文。被告駕車
    自應注意上述道路交通安全規定，而依當時路況又無不能注意之情形，竟疏不注
    意為之，以致肇事，致告訴人乙○○受有右側腎臟裂傷、左肱骨頸骨折併受有右
    側腎臟裂傷、左肱骨頸骨折併腎臟）等重傷害。且被告之過失駕駛行為，與被害
    人之受傷間，具有相當因果關係，是其過失傷害犯行，應可認定。
二、核被告因過失致告訴人受有傷害並致重傷，所為係犯刑法第二百八十四條第一項
    後段之過失傷害罪。被告於犯罪發覺前以行動電話向警方報案，有通聯紀錄及受
    理各類案件記錄表可稽，又向本案處理之警員丙○○自首接受裁判，亦經證人即
    處理本案之警員丙○○到庭結證屬實。應依法減輕其刑。原審引用刑法第二百八
    十四條第一項後段、第四十一條第一項前段、第六十二條、罰金罰鍰提高標準條
    例第一條前段、第二條第一項之規定，並審酌被告過失之程度、犯罪所生之危害
    及犯罪後之態度等一切情狀，處有期徒刑陸月，併諭知易科罰金之折算標準，以
    資懲儆。經核原審認事用法俱無不合，量刑亦稱妥當，檢察官上訴意旨，以被告
    犯後態度不佳，惡性重大，原審量刑顯不妥適，乃對原判決依職權之正當行使，
    任意指摘為不當，並無可取，為無理由，應予駁回。
據上論結，應依刑事訴訟法第三百六十八條，判決如主文。
本案經檢察官吳忠賢到庭執行職務。
中    華    民    國      九十      年      六      月      二十二      日
                                  臺灣高等法院臺南分院刑事第三庭
                                      審判長法官  林    勝    木
                                            法官  莊    俊    華
                                            法官  楊    省    三
右正本證明與原本無異。
不得上訴。
                                      法院書記官  吳    秋    賢
中    華    民    國      九十      年      六      月      二十六      日
附錄：本判決論罪科刑法條
中華民國刑法第二百八十四條第一項後段
 (過失傷害罪)
因過失傷害人者，處六月以下有期徒刑、拘役或五百元以下罰金，致重傷者，處一年
以下有期徒刑、拘役或五百元以下罰金。


司法院資訊處製作；財團法人民間司法改革基金會備份。
